臺灣宜蘭地方法院刑事判決
110年度易字第460號
公  訴  人  臺灣宜蘭地方檢察署檢察官
被      告  TRAN NGOC BIEN（中文名：陳玉邊）


                    居宜蘭縣○○鄉○○路00號（海富實業股份有限公司）
上列被告因恐嚇案件，經檢察官提起公訴（110年度偵字第5702
號），本院判決如下：
    主  文
TRAN NGOC BIEN犯恐嚇危害安全罪，處拘役貳拾日，如易科罰金
，以新臺幣壹仟元折算壹日。
    犯罪事實
一、TRAN NGOC BIEN(中文名：陳玉邊)與HUYNH QUOC AN（中文
    名：黃國安）為同事關係，渠等均任職於宜蘭縣○○鎮○○○路0
    0號「羅東鋼鐵廠股份有限公司」（下稱羅鋼公司），詎TRA
    N NGOC BIEN因不滿HUYNH QUOC AN在羅鋼公司對於越南籍移
    工之管理方式，竟於民國110年6月7日10時許，在上址對告
    訴人恫稱：你不能做管理，否則疫情後你離開工廠就要打你
    、拿刀殺你等語，使告訴人心生畏懼，致生危害於安全。
二、案經HUYNH QUOC AN訴由宜蘭縣政府警察局蘇澳分局報告臺
    灣宜蘭地方檢察署檢察官偵查起訴。
    理  由
一、證據能力部分：
  ㈠被告以外之人於審判外之言詞或書面陳述，除法律有規定 者
    外，不得作為證據，刑事訴訟法第159條第1項固定有明文。
    惟被告以外之人於審判外之陳述，雖不符同法第159條之1至
    第159條之4之規定，而經當事人於審判程序同意作為證據，
    法院審酌該言詞陳述或書面陳述作成時之情況，認為適當者
    ，亦得為證據，同法第159條之5第1項亦有明文規定。本件
    檢察官、被告均同意本判決所引用被告以外之人於審判外之
    言詞或書面陳述均有證據能力（見本院卷第40頁），本院審
    酌上開被告以外之人於審判外陳述作成時之情況，並無不能
    自由陳述之情形，亦未見有何違法取證或其他瑕疵，且與待
    證事實具有關連性，認為以之作為證據應屬適當，自均有證
    據能力。
  ㈡至本案判決以下所引用之非供述證據，均係依法定程序合法
    取得，並與本案均具有關聯性，且業經本院依法踐行調查證
    據程序，檢察官、被告均不爭執各該證據之證據能力，且亦
    查無依法應排除其證據能力之情形，是該等證據之證據能力
    亦均無疑義。
二、認定犯罪事實所憑證據及理由：　　
    訊據被告TRAN NGOC BIEN固坦認於前開時地與告訴人HUYNH 
    QUOC AN發生爭吵，然矢口否認有何恐嚇犯意，辯稱：伊從
    來沒有恐嚇被告，伊只是不滿告訴人對管理越南籍的移工管
    理得太過份。伊確定沒有講過起訴書所說的那些話云云（見
    本院卷第38頁）。經查：
　㈠被告於上揭時地，因不滿告訴人在羅鋼公司對於越南籍移工
    之管理方式，而發生爭吵乙節，為被告所不爭執，核與告訴
    人陳述相符，此部分事實，先予認定；又被告對告訴人口出
    前開「要打你」、「拿刀殺你」等恐嚇言語之事實，業據告
    訴人於警詢中指述：110年6月7日在羅鋼公司裡，伊負責擔
    任越南籍移工管理階層，當時跟伊一樣是越南移工的被告不
    想讓我當管理人，在剪鐵部門被告對伊詢問是否有講被告的
    壞話，並且說之後伊還是擔任管理階層的話，要拿刀殺伊；
    當時的情況是，伊在剪鐵部門，被告跑來指著伊的臉說，過
    幾天疫情減緩時，伊離開工廠時候就殺了伊等語（見警卷第
    4-5頁），在偵查中指述：110年6月7日10時在羅鋼公司，被
    告不滿伊對越南籍移工管理方式，被告指著伊的臉，說以後
    伊不能做管理，若做管理，疫情後離開工廠，被告就要打伊
    或殺伊，伊會害怕，因為被告之前有打過其他人等語明確（
    見偵卷第7頁背面）。證人即當時在場之PHAN VAN DUNG（中
    文名：潘文勇）於警詢中證述：被告不只3次跟我說要打告
    訴人，110年6月7日10時左右，被告直接過來剪鐵部門對告
    訴人說，若告訴人還管理越南籍的同事，被告就要打或殺告
    訴人，當時伊在旁邊工作，伊看到被告的動作有跑去勸阻等
    語（見警卷第13頁）；於偵查中證稱：當時因為伊要等鋼鐵
    產品下來，為安全因素，要離生產帶遠一點，所以伊那時離
    告訴人比較近，距離約5公尺，伊沒有聽到被告與告訴人爭
    執的原因，但伊聽到被告指著告訴人說「我要殺你」等語（
    見偵卷第8頁）。本院經核告訴人與證人PHAN VAN DUNG前述
    證述內容互核相符而無齟齬，自堪信真實性甚高，是告訴人
    上開指述，應非子虛杜撰。參以被告於本院審理時先辯稱：
    伊沒有講要打告訴人或要殺告訴人這樣的話云云（見本院卷
    第59頁），後又辯稱：那時候我沒有說要拿刀子殺他，但是
    有沒有說要打他那句話我不確定云云（見本院卷第60頁），
    則被告辯解前後並不一致，尚難作為對被告有利之認定。又
    被告所稱「打」、「殺」告訴人等言詞，顯欲加惡害於生命
    、身體通知，客觀上應已足使一般人心生畏怖，且告訴人主
    觀上亦因此心生畏懼乙節，業據其於警詢及偵查中陳述明確
    。從而，被告主觀上基於恐嚇危害安全之犯意，而出言恫嚇
    告訴人，致生危害於安全之事實，至為灼然。
  ㈡被告雖聲請勘驗其所提出之錄音檔案，惟該錄音檔案之內容
    係本案發生後翌日被告與工廠管理員解釋衝突經過之對話，
    業據被告陳述在卷（見本院第57頁），是該錄音檔案並非案
    發當時所錄，此部分錄音實與本案並無關聯性，自無勘驗之
    必要，併此敘明。
  ㈢綜上，本案事證明確，被告犯行堪以認定，應予依法論科。
三、論罪科刑：
  ㈠核被告所為，係犯刑法第305條之恐嚇危害安全罪。
  ㈡爰以行為人之責任為基礎，審酌被告與告訴人原為工作同事
    ，竟未以理性、合法之方式溝通，率爾以加害生命、身體之
    言語恫嚇告訴人，致告訴人心生畏懼，所為殊無可取，應予
    非難；再參以被告犯後未能坦承犯罪，態度難謂良好；惟念
    及被告犯罪之手段、情節、所生危害非鉅；兼衡被告與告訴
    人之關係、被告之智識程度、生活狀況等一切情狀，量處如
    主文所示之刑，並諭知易科罰金之折算標準。
據上論斷，應依刑事訴訟法第299條第1項前段，刑法第305條、
第41條第1項前段，刑法施行法第1條之1第1項，判決如主文。
本案經檢察官薛植和提起公訴，檢察官林禹宏到庭執行職務。
中　　華　　民　　國　　111 　年　　4 　　月　　27　　日
                  刑事第四庭  法  官  楊心希
以上正本證明與原本無異。
如不服本判決應於收受送達後二十日內向本院提出上訴書狀，並
應敘述具體理由；其未敘述上訴理由者，應於上訴期間屆滿後二
十日內向本院補提理由書(均須按他造當事人之人數附繕本)「切
勿逕送上級法院」。
                              書記官  邱淑秋
中　　華　　民　　國　　111 　年　　4 　　月　　27　　日
附錄論罪科刑法條：
中華民國刑法第305條
以加害生命、身體、自由、名譽、財產之事恐嚇他人，致生危害
於安全者，處2年以下有期徒刑、拘役或9千元以下罰金。